【裁判字號】    95,上易,826
【裁判日期】    951129
【裁判案由】    詐欺
【裁判全文】
臺灣高等法院臺中分院刑事判決         95年度上易字第826號
上  訴  人  臺灣彰化地方法院檢察署檢察官
被      告  乙○○
                      樓
上列上訴人因被告詐欺案件，不服臺灣彰化地方法院94年度易字
第1419號中華民國95年5月16日第一審判決 （起訴案號：臺灣彰
化地方法院檢察署93年度調偵字第227號） ，提起上訴，本院判
決如下：
    主  文
原判決撤銷。
乙○○連續意圖為自己不法之所有，以詐術使人將本人之物交付
，處有期徒刑壹年。緩刑肆年。
    事  實
一、乙○○係久維實業有限公司（設於彰化縣彰化市○○里○○
    路○段874巷2之3號6樓，以下簡稱久維公司）之負責人，明
    知自己及久維公司因週轉不靈已無償債能力，竟基於意圖為
    自己不法所有之概括犯意，利用之前曾向甲○○調借款項，
    而已獲甲○○一定程度信任之機會，先於87年9月初間某日
    ，執有久維公司會計即其前妻楊雪鳳誤蓋用「蘇信銘」之印
    章於發票人處之久維公司所申請使用之保證責任彰化市第六
    信用合作社（下稱彰化六信）如附表編號1至2號之支票，惟
    乙○○竟誤認該2張支票係久維公司之支票；嗣乙○○明知
    其收受自不詳姓名、年籍之成年夫妻所交付之如附表編號3
    至24號之支票，係來路不明之支票，且久維公司與該不詳姓
    名、年籍之成年夫妻並無實際交易之事實，竟向甲○○謊稱
    此部份支票為久維公司因交易所取得之「客票」，再與前開
    如附表編號1至2號之支票共24張，於87年9月中旬間，先於
    上開支票背書後，先後2次向甲○○調取票面金額所示之現
    金，而乙○○為取信於甲○○，乃向甲○○稱經其背書過之
    支票，絕對沒有問題等語，甲○○因此不疑有他，而陷於錯
    誤，因而分2次借予乙○○如票面金額之現金（先扣部分利
    息）。詎甲○○所持之上開支票，屆期經提示付款，卻均遭
    銀行以印鑑不符、拒絕往來之原因退票，且甲○○發現久維
    公司之倉庫已搬運一空，始知受騙。
二、案經告訴人甲○○素由台灣彰化地方法院檢察署檢察官偵查
    起訴。
       理   由
一、訊之被告乙○○（下稱被告）固坦承以上開支票向告訴人甲
    ○○調借款項一情不諱，惟矢口否認涉有詐欺之犯行，辯稱
    ：「是客戶（即一對以成年之夫婦）到我工廠買貨開給我的
    客票，惟我均不認識那些客戶，都是他們拿到我面前開給我
    的，而所有客票全部向甲○○調現，並向甲○○說由我背書
    部分都會負責。」，伊並沒有詐欺之犯意云云。
二、經查：（一）上開事實，業據告訴人甲○○於偵查及原審審
    理時指訴歷歷，且有其提出之如附表所示之支票及退票理由
    單影本各24張附卷可資佐證。（二）【1】久維公司於84年
    10月12日開始在彰化六信開立支票存款帳戶1313號，直至87
    年9月14日前止，均交易正常，並無印鑑不符或存款不足等
    跳票情形，惟自87年9月15日起至同年12月31日止，共有39
    張支票因存款不足遭退票之情形，有彰化六信出具彰六信代
    字第267號函所附之久維公司開戶資料、資金往來紀錄及退
    票紀錄卡等在卷可稽。【2】張正於87年1月13日在台灣土
    地銀行彰化分行，設立帳號3121-7支票存款帳戶，嗣該帳戶
    自87年10月9日起支票即開始不獲兌現，此亦有該銀行90 年
    9月6日彰存字第9000662號函所附之開戶資料、往來記錄等
    在卷可稽。【3】黃榮進設於台中商業銀行內新分行之帳號
    21981之帳戶，係自87年6月23日開戶，至87年10月23日經拒
    絕往來，此亦有該行90年9月4日中業務字第5532號函所附之
    開戶基本資料影本、交易明細表及退票記錄等可稽。【4 】
    董嘉龍設於玉山銀行台中分行之帳號0000000000000之支票
    存款帳戶，係設立於86年11月26日，至87年9月16日起，即
    開始違約退票，而被拒絕往來之事實，亦有該銀行90年10
    月2日玉台中（存）字第9000960號函，在卷可稽。【5】陳
    國修設於台中市第十一信用合作社之帳號0000000000之支票
    存款帳戶，係設於86年9月13日，至87年9月22日起，支票即
    不獲兌現，並經列為拒絕往來戶；又陳國修設於台中市第九
    信用合作社之帳號000000000之支票存款帳戶，係設立於86
    年9月10日，至87年10月18日起即開始退票，並經列為拒絕
    往來戶；再陳國修設於中國農民銀行南屯分行之帳號161249
    之支票存款帳戶，係設於86年6月24日，至87年10月17日起
    開始退票並經列為拒絕往來戶之事實，此亦有台中市第十一
    信用合作社90年9月4日中市十一信總字第1581號函所附之開
    戶資料、退票記錄及台中市第九信用合作社90年9月13日中
    市九信總字第841號函所附之開戶資料、交易明細、退票記
    錄暨中國農民銀行南屯分行90年9月5日（90）農盛（存）字
    第109號函所附所附開戶資料、退票記錄、存款對帳單等在
    卷可稽。【6】李國斌設於泛亞商業銀行台中分行之帳號000
    000000000之支票存款帳戶，係設於87年5月2日，自87年11
    月2日起即開始退票，至87年11月27日被列為拒絕往來戶，
    此亦有該銀行90年9月3日（90）泛中發字第197號函所附之
    開戶資料、退票記錄等在卷可稽。【7】李明輝設於台灣中
    小企業銀行東台南分行之帳號00000000000號之支票存款帳
    戶，係83年5月3日開戶，從87年10月28日起即開始退票，並
    經列為拒絕往來戶之事實，亦有該銀行90年9月26日東南字
    第2024號函所附之資金往來記錄、退票記錄等在卷可稽。【
    8】江銘堂設於第一商業銀行土城分行之帳號00000000000
    之支票存款帳戶，係設於87年7月23日，自87年10月20日起
    即開始退票，至87年10月30日被列為拒絕往來戶，此亦有該
    銀行90年6月6日一土字第170號函所附之開戶資料、退票記
    錄、存提款明細、拒絕往來日期等、該銀行90年9月7日一土
    字第317號函所附之開戶印鑑卡、退票資料查詢單、存提款
    明細表等在卷可稽。【9】林素霞設於富邦銀行北台中分行
    之帳號000 000000之支票存款帳戶，係設於86年11月21日，
    自87年10月4日起即開始退票，並經列為拒絕往來戶，此亦
    有該銀行90年6月12日（90）富銀北中字第56號、90年9月3
    日富銀北中字第094號函所附之存提記錄單、退票記錄備查
    卡、存提款明細、拒絕往來之時間記錄單、開戶資料、開戶
    迄今之資金往來記錄、退票記錄等在卷可稽。【10】許玉珍
    設於彰化商業銀行儲蓄部之帳號000000000之支票存款帳戶
    ，係設於87年6月30日，自87年10月27日起即開始退票，至
    87年11月27日被列為拒絕往來戶，此亦有該銀行90年9月13
    日彰儲字第2551號函所附之開戶資料、開戶迄今之資金往來
    記錄、退票記錄等在卷可稽。【11】廖炎雄設於台北國際商
    業銀行濟南路分行之帳號0000000000000之支票存款帳戶，
    係設於87年5月8日，自87年10月26日起即開始退票，且被列
    為拒絕往來戶，此亦有該銀行94年12月16日北商銀濟南路（
    94）字第21號函所附之開戶資料、退票記錄等資料在卷可稽
    。【12】江素月設於新竹國際商業銀行台中分行之帳號0000
    0000000之支票存款帳戶，係設於87年6月15日，自87年10月
    13日起即開始退票，並於87年10月23日經列為拒絕往來戶；
    另設於玉山銀行重新分行之帳號0000000000000之支票存款
    帳戶，係設於87年3月20日，自87年10月6日起即開始退票，
    並於87年10月23日經列為拒絕往來戶；此亦有新竹國際商業
    銀行台中分行94年12月19日竹商銀台中字第09400771號函、
    玉山銀行重新分行94年12月23日玉重新字第05121503號函所
    附之開戶基本資料、開戶迄今之所有退票記錄等在卷可稽。
    【13】田大元設於新竹國際商業銀行台中分行之帳號000000
    0000之支票存款帳戶，係設於87年6月24日，自87年11月30
    日起即開始退票，並於87年12月18日經列為拒絕往來戶；此
    亦有新竹國際商業銀行台中分行94年12月19日竹商銀台中字
    第09400771號函所附之開戶基本資料、開戶迄今之所有退票
    記錄等在卷可稽。此外，復可參酌如附表所示之支票及退票
    理由單影本各24張上有關支票退票之理由以觀。可見上開支
    票於被告交予告訴人甲○○時，固尚未有退票之情形存在，
    惟上開支票自87年10月份起，即開始陸續以印鑑不符、拒絕
    往來等原因開始退票，且上開帳戶等隨即均被列為拒絕往來
    戶，而上開支票幾乎均集中在同一之時間內全部遭退跳，此
    與一般接受客票之情形，已有不符之處（因一般客票縱有遭
    退票之情形，亦不可能全部均遭退票）；因此，被告將如附
    表所示之24張支票向告訴人甲○○調借現金時，是否已知上
    開支票，可能會無法兌現之事實，應有相當可疑之處？（二
    ）證人張正於偵查中時證述：伊身分證於83年時遺失，伊
    有於土銀開戶過，且有開過如附表編號3之支票，但忘記何
    時用這張票，是友人向我借的，但他沒付錢，所以我就讓他
    退，我已經二至三年沒用票了，伊沒有將這張票子借給乙○
    ○所說的一對夫婦，有一個做百貨生意的人向我借過，可能
    是他借這張（90年度偵續字第25號卷第2宗第57至58頁）。
    可見系爭如附表編號3之支票，被告並非取自於一對成年夫
    婦，被告此部分辯稱，亦有可議之處。（三）再參酌被告於
    偵查、原審中供稱：「我做百貨，是月結的方式，他們給票
    時不太可能叫他們給我看身分證，不過收到的票大多是開三
    個月，交易日期均往前三個月，我收到的票就會先給他（指
    告訴人），且也會背書。」、「他們與我現金交易時，我也
    不知他們真名，因為做生意，若這樣追究會得罪人。」、「
    我沒有開發票給他們，之前有開二聯式估價單。」、「我沒
    有清楚地問他，是一對夫婦。不管新舊客戶只要有交易過我
    都收票。那對夫婦沒有留下交易證據，只有二聯式估價單。
    」、「我向甲○○給的這些票均是客票，我只能肯定我有開
    過估價單。」（見90年偵續字第25號卷第二宗第57頁至58
    頁）、「我已經向他借九年了，之間也是有借有還，我的票
    八月拒往之後，我還有去繳拒往之前已開出去的票款，他部
    分也有領到，我開給他的客票退票以後，我也有負責，我並
    不否認我向他借錢。」（見90年度偵續字第25號卷第2宗第1
    01頁）、「這2張支票（即如附表編號1、2所示之支票）的
    印章是錯的，我在他拿來一筆二十幾萬元給我時我就有跟他
    講，叫他把票拿回來，因為他一直在等看是否有錢入進去，
    蘇信銘是我的員工，那時想要趕快要拿票給甲○○向他調現
    ，所以蓋錯印章，後來又改稱：蓋錯印章是甲○○跟我講的
    ，、、、、、、其他的票就如我之前所述，都是交易來的，
    都是他們來跟我買百貨商品開給我的支票。」（見94年度易
    字第1419號卷第147頁）、「我不確定跟我買貨的人就是發
    票人。」、「因為我交票給甲○○，當初我不知道這張票（
    即如附表編號1、2所示之支票）是公司的，才會在背面背書
    ，如果我知道是公司的票，我就不會背書，而跟甲○○講說
    這張票是我的，這張票是開錯的，可以先放在甲○○那邊，
    待我事後再拿票來換。因為我們已經往來很久了，我也曾經
    票給他，但他不夠錢給我，或者是我還沒有給他票，他就把
    錢先給我。」、「我收到客票就照會了，不是要去跟甲○○
    借錢時才照會，這二張公司票可能是開錯了，又跟客票放在
    一起，才會一起拿給甲○○沒有照會。」、「在那二張公司
    票背書的意思，是因為我要把票交給甲○○，表示我對支票
    的負責，但是實際是當時我沒有仔細看是否公司票，我交給
    甲○○的票都有背書，表示如果票領不到錢，我都會負責。
    」、「甲○○曾經跟我表示最好不要拿我自己或公司的票來
    調現，但他是說不要超過三張，來調現的票同一個發票人不
    要超過三張，他把我的票跟其他客票當做一樣處理。」、「
    到目前為止總共欠甲○○二百六十幾萬元，把這些票款扣掉
    他沒有調現給我的二十萬元。」等語（以上見94年度易字第
    1419號卷第202至205頁）。可見【1】久維公司於87年8月起
    ，即有支票無法兌現之情事，而被告明知此情，竟仍持久維
    公司之如附表編號1、2所示之支票，於87年9月初間向告訴
    人甲○○調借現金，其是否已有詐騙之意圖，以非無疑？【
    2】如附表編號3至24號之22張支票，依被告稱係因有一對成
    年夫婦，向久維公司購買百貨商品，而由該對成年夫婦所交
    付之支票；惟查：上開22張支票係由何人所交付，及該一對
    成年夫婦之姓名為何，被告均無法說明，此與一般常情即有
    不符之處，蓋一個人在短期內，持系爭22張支票向久維公司
    購買貨品，且其金額高達數百萬元，被告焉能不知悉該購買
    者之姓名？【3】上開22張支票之背面均未由該對成年夫婦
    背書，此亦與一般常情不符，因為，被告並不知該對成年夫
    婦之姓名，依一般交易之慣例，倘持有票據之人，並非該票
    據之發票人者，通常會要求持票之人，在所交付之支票上背
    書，用以保證購買者能依約履行，並做為雙方確有買賣交易
    之憑證；惟被告竟不此之為，亦顯有不合理之處。【4】再
    被告稱其並未簽立統一發票之憑證與該購買貨品之一對成年
    夫婦，也與交易之常情相違，因被告既已將貨物出賣且交付
    予該對購買者之成年夫婦，而該對成年夫婦亦已交付如附表
    編號3至24號之22張支票予被告，則被告自應交付統一發票
    之憑證，始符合一般交易之習慣，然被告僅稱只有開立估價
    單而已，顯難認被告所稱與該對夫婦之交易，確實有存在。
    【5】又向被告所經營之久維公司購買商品者僅係一對成年
    夫婦，而該對成年夫婦卻持大量不同發票人所簽發之客票，
    依一般人之認知，對此持有支票者，將會更加小心查證，該
    支票是否有問題，惟被告竟連購買者之姓名，都不加以求證
    ，更進而沒有叫該購買者在所交付之支票上背書，顯不能認
    定被告所稱之交易確實有存在。【6】至被告稱其於收受如
    附表編號3至24號之22張支票時，確實有向金融機構徵信等
    語；惟被告就其是否有向金融機構徵信之事實，並不能提出
    任何之證明，其所為上開之抗辯，已難採信；況依前所述，
    被告於收受支票之同時，對購買者之姓名，已不加以求證，
    亦不要求該購買者在上開支票上背書，則其對最簡單之保護
    久維公司之權利之行為都已經不願行使，其稱曾向金融機構
    查詢上開支票帳戶之往來情形，實難令人相信。另被告雖稱
    其與告訴人甲○○間調借資金之往來，已有數年之久，此固
    與告訴人甲○○所述事實大致吻合，然被告在之前向告訴人
    甲○○所調借之金額較少，且事後均能與告訴人甲○○協商
    解決，而此次之金額遠大於其平日向告訴人甲○○所調借之
    金額，且上開支票均集中在87年10月、11月間同時跳票，金
    額高達數百萬元之鉅，況且告訴人事後至被告所經營之久維
    公司查證，亦見久維公司之倉庫已搬遷一空，更可認被告有
    不法所有之意圖甚明，故是否有詐欺之意圖，應依行為當時
    ，綜合一切而為判斷，不能僅因被告與告訴人甲○○之間，
    曾有多年之資金往來之情形，即認定被告之行為與詐欺罪之
    構成要件不合。又告訴人甲○○於自被告處，取得如附表所
    示之24張支票，告訴人甲○○當時縱有向銀行徵信之行為，
    然當時該24張之支票帳戶，均未有退票之情形，當然無法查
    悉系爭支票帳戶事後之退票情形，且如當時系爭支票之帳戶
    ，已有退票之情形，則告訴人甲○○焉會再收取該支票？而
    被告豈可能詐騙得手；因此本件尚不得以告訴人甲○○於收
    受系爭24張支票時，曾向金融機構徵信，即認定被告未施用
    詐術。【7】依上所述，被告既不能證明其與購買者之一對
    成年夫婦間，有實際上買賣關係存在，且其所取得之如附表
    編號3至24號之22張支票，有前開所述不合理之情況存在，
    應認被告非因買賣而取得上開支票，而上開支票即為所謂之
    「芭樂票」無疑。
三、綜前所述，被告所為之抗辯，均與常情不合，而無足採信；
    本件被告既已明知久維公司之如附表編號1、2所示之支票
    ，已有無法對現之情形；且其向一對成年夫婦所取得之如附
    表編號3至24號之22張支票，原屬所謂之「芭樂票」（即無
    法兌現之支票），均是將來無法兌現之支票，竟持之以行使
    ，而向告訴人甲○○調借現金使用，顯見被告應有不法之所
    有意圖甚明。本件被告之行為，應與詐欺罪之構成要件相當
    ，被告之犯行應堪予認定，並應依法論科。本案事證明確，
    被告犯行堪以認定，應依法論科。
四、核被告所為，係犯刑法第339條第1項之詐欺取財罪。又其先
    後2次詐欺犯行，構成要件相同，顯係基於概括犯意反覆為
    之，為連續犯以一罪論，並依法加重其刑。（被告行為後，
    中華民國刑法於94年2月2日總統華總一義字第09400014901
    號令修正公布第1～3、5、10、11、15、16、19、25～27、
    第四章章名、28～31、33～38、40～42、46、47、49、51
    、55、57～59、61～65、67、68、74～80、83～90、91-1、
    93、96、98、99、157、182、220、222、225、229-1、231
    、231-1、296-1、297、315-1、315-2、316、341、343條條
    文；增訂第40-1、75-1條條文；刪除第56、81、94、97、26
    7、322、327、331、340、345、350條條文；並自95年7月1
    日施行）。被告行為後，刑法第56條關於連續犯之規定業已
    刪除，是被告犯後法律已有變更，而本件被告於舊法時期所
    犯之2次詐欺罪，依修正施行前刑法第56條之規定，為連續
    犯，應以詐欺罪論以1罪，並得加重其刑至2分之1；而依修
    正施行後之刑法，並無連續犯之規定，且依新法應各別多次
    論斷之結果〈即數罪併罰〉，其刑度顯較修正前應依刑法第
    56條之規定以1連續詐欺罪為重，經比較新舊法結果，應依
    刑法第2條第1項前段之規定，以被告行為時之規定較有利於
    被告，而適用修正施行前之刑法第56條規定，論以連續詐欺
    罪。又詐欺罪之法定本刑中關於罰金刑最低額部分，依修正
    後刑法第33條第5款規定為「新臺幣1千元以上，以百元計算
    之」，較舊法所定罰金最低額為銀元1元以上為重，依刑法
    第2條第1項規定，以舊法為有利於被告。再比較時應就罪刑
    有關之共犯、未遂犯、想像競合犯、牽連犯、連續犯、結合
    犯，以及累犯加重、自首減輕暨其他法定加減原因〈如身分
    加減〉與加減例等一切情形，綜其全部罪刑之結果而為比較
    。經本院綜合比較上開共犯、連續犯、罰金刑最低額之結果
    ，以被告行為時之規定較有利於被告，本件此部分自應適用
    修正施行前刑法關於、連續犯、罰金刑最低額之規定）。原
    審疏未詳查，對於被告遽為無罪之諭知，尚有未當，檢察官
    上訴意旨指摘原判決不當，為有理由，應由本院將原判決撤
    銷改判。爰審酌被告犯罪之動機、手段、犯罪所生損害、犯
    罪所得、犯罪後之態度及犯罪後已與告訴人甲○○達成和解
    等一切情狀，量處如主文第2項所示之刑。又被告前未曾因
    故意犯罪受有期徒刑以上刑之宣告，此有臺灣高等法院被告
    前案紀錄表附卷可證，其犯罪後已與告訴人甲○○達成和解
    ，有和解書1份附於本院卷可查，經過此次之判刑後，當知
    悔過，不致有再犯之虞，其所宣告之刑，本院認以暫不執行
    為適當，依法宣告緩刑4年（依最高法院95年第8次刑事庭會
    議決議：犯罪在新法施行前，新法施行後，緩刑之宣告，應
    適用新法第74條之規定，故本件並無比較新舊法適用之問題
    ）。
據上論斷，應依刑事訴訟法第369條第1項前段、第364條、第299
條第1項，刑法（修正前）第56條、第2條第1項、第74條第1項第
1款，刑法第339條第1項，刑法施行法第1條之1第2項，判決如主
文。
本案經檢察官丙○○到庭執行職務。
中    華    民    國    95    年    11  月    29      日
          刑事第十一庭  審判長法  官  陳  朱  貴
                              法  官  郭  同  奇
                              法  官  何  志  通
上列正本證明與原本無異。
不得上訴。
                              書記官  林  桂  鳳
中    華    民    國    95    年    12  月    1       日
                                                      Ａ
附表
  ┌─┬──┬──┬───┬────┬───┬───┬──┐
  │編│發票│付款│帳號  │支票號碼│發票日│面額  │跳票│
  │號│人  │人  │      │        │      │      │原因│
  ├─┼──┼──┼───┼────┼───┼───┼──┤
  │1 │久維│彰化│1313  │0000000 │871015│99200 │印鑑│
  │  │公司│六信│      │        │      │      │不符│
  │  │    │    │      │        │      │      │拒往│
  ├─┼──┼──┼───┼────┼───┼───┼──┤
  │2 │久維│彰化│1313  │0000000 │871020│86730 │印鑑│
  │  │公司│六信│      │        │      │      │不符│
  │  │    │    │      │        │      │      │拒往│
  ├─┼──┼──┼───┼────┼───┼───┼──┤
  │3 │張正│土地│31217 │0000000 │871015│180000│拒往│
  │  │  │銀行│      │        │      │      │    │
  │  │    │彰化│      │        │      │      │    │
  │  │    │分行│      │        │      │      │    │
  ├─┼──┼──┼───┼────┼───┼───┼──┤
  │4 │黃榮│臺中│21981 │0000000 │871110│130390│拒往│
  │  │進  │企銀│      │        │      │      │    │
  │  │    │內新│      │        │      │      │    │
  │  │    │分行│      │        │      │      │    │
  ├─┼──┼──┼───┼────┼───┼───┼──┤
  │5 │董嘉│玉山│20496 │0000000 │871113│100200│印鑑│
  │  │龍  │銀行│      │        │      │      │不符│
  │  │    │台中│      │        │      │      │拒往│
  │  │    │分行│      │        │      │      │    │
  │  │    │    │      │        │      │      │    │
  │  │    │    │      │        │      │      │    │
  ├─┼──┼──┼───┼────┼───┼───┼──┤
  │6 │陳國│台中│103092│0000000 │871113│126700│拒往│
  │  │修  │11信│      │        │      │      │    │
  │  │    │力行│      │        │      │      │    │
  │  │    │分社│      │        │      │      │    │
  ├─┼──┼──┼───┼────┼───┼───┼──┤
  │7 │黃榮│臺中│21981 │0000000 │871115│135468│印鑑│
  │  │進  │企銀│      │        │      │      │不符│
  │  │    │內新│      │        │      │      │拒往│
  │  │    │分行│      │        │      │      │    │
  │  │    │    │      │        │      │      │    │
  │  │    │    │      │        │      │      │    │
  ├─┼──┼──┼───┼────┼───┼───┼──┤
  │8 │陳國│台中│10309 │0000000 │871115│97200 │拒往│
  │  │修  │11信│      │        │      │      │    │
  │  │    │力行│      │        │      │      │    │
  │  │    │分社│      │        │      │      │    │
  ├─┼──┼──┼───┼────┼───┼───┼──┤
  │9 │李懷│泛亞│24692 │0000000 │871118│139550│拒往│
  │  │斌  │銀行│      │        │      │      │    │
  │  │    │營業│      │        │      │      │    │
  │  │    │部  │      │        │      │      │    │
  │  │    │    │      │        │      │      │    │
  ├─┼──┼──┼───┼────┼───┼───┼──┤
  │10│李明│臺灣│11136 │0000000 │871120│106700│拒往│
  │  │輝  │企銀│      │        │      │      │    │
  │  │    │東台│      │        │      │      │    │
  │  │    │南分│      │        │      │      │    │
  │  │    │行  │      │        │      │      │    │
  ├─┼──┼──┼───┼────┼───┼───┼──┤
  │11│汪素│玉山│43500 │0000000 │871120│138600│印鑑│
  │  │月  │銀行│1806  │        │      │      │不符│
  │  │    │重新│      │        │      │      │拒往│
  │  │    │分行│      │        │      │      │    │
  │  │    │    │      │        │      │      │    │
  │  │    │    │      │        │      │      │    │
  ├─┼──┼──┼───┼────┼───┼───┼──┤
  │12│汪素│新竹│149   │0000000 │871120│77600 │印鑑│
  │  │月  │企銀│      │        │      │      │不符│
  │  │    │台中│      │        │      │      │拒往│
  │  │    │分行│      │        │      │      │    │
  │  │    │    │      │        │      │      │    │
  │  │    │    │      │        │      │      │    │
  ├─┼──┼──┼───┼────┼───┼───┼──┤
  │13│    │台北│201900│0000000 │871120│129560│印鑑│
  │  │廖炎│企銀│      │        │      │      │不符│
  │  │雄  │濟南│      │        │      │      │拒往│
  │  │    │路分│      │        │      │      │    │
  │  │    │行  │      │        │      │      │    │
  │  │    │    │      │        │      │      │    │
  │  │    │    │      │        │      │      │    │
  ├─┼──┼──┼───┼────┼───┼───┼──┤
  │14│江銘│第一│11152 │0000000 │871120│130750│印鑑│
  │  │堂  │銀行│      │        │      │      │不符│
  │  │    │土城│      │        │      │      │拒往│
  │  │    │分行│      │        │      │      │    │
  │  │    │    │      │        │      │      │    │
  │  │    │    │      │        │      │      │    │
  ├─┼──┼──┼───┼────┼───┼───┼──┤
  │15│江銘│第一│11152 │0000000 │871125│123000│印鑑│
  │  │堂  │銀行│      │        │      │      │不符│
  │  │    │土城│      │        │      │      │拒往│
  │  │    │分行│      │        │      │      │    │
  │  │    │    │      │        │      │      │    │
  │  │    │    │      │        │      │      │    │
  ├─┼──┼──┼───┼────┼───┼───┼──┤
  │16│陳國│臺中│4003  │0000000 │871125│98450 │印鑑│
  │  │修  │9信 │0395  │        │      │      │不符│
  │  │    │建成│      │        │      │      │拒往│
  │  │    │分行│      │        │      │      │    │
  │  │    │    │      │        │      │      │    │
  │  │    │    │      │        │      │      │    │
  ├─┼──┼──┼───┼────┼───┼───┼──┤
  │17│林素│富邦│60692 │0000000 │871130│127300│印鑑│
  │  │霞  │銀行│      │        │      │      │不符│
  │  │    │北台│      │        │      │      │    │
  │  │    │中分│      │        │      │      │    │
  │  │    │行  │      │        │      │      │    │
  ├─┼──┼──┼───┼────┼───┼───┼──┤
  │18│江銘│第一│11152 │0000000 │871130│94360 │印鑑│
  │  │堂  │銀行│      │        │      │      │不符│
  │  │    │土城│      │        │      │      │拒往│
  │  │    │分行│      │        │      │      │    │
  │  │    │    │      │        │      │      │    │
  │  │    │    │      │        │      │      │    │
  ├─┼──┼──┼───┼────┼───┼───┼──┤
  │19│林素│富邦│60692 │0000000 │871205│129940│印鑑│
  │  │霞  │銀行│      │        │      │      │不符│
  │  │    │北台│      │        │      │      │    │
  │  │    │中分│      │        │      │      │    │
  │  │    │行  │      │        │      │      │    │
  ├─┼──┼──┼───┼────┼───┼───┼──┤
  │20│陳國│農民│161249│0000000 │871205│123650│印鑑│
  │  │修  │銀行│      │        │      │      │不符│
  │  │    │南屯│      │        │      │      │拒往│
  │  │    │分行│      │        │      │      │    │
  │  │    │    │      │        │      │      │    │
  │  │    │    │      │        │      │      │    │
  ├─┼──┼──┼───┼────┼───┼───┼──┤
  │21│田大│新竹│1225  │0000000 │871213│99890 │印鑑│
  │  │元  │企銀│      │        │      │      │不符│
  │  │    │台中│      │        │      │      │    │
  │  │    │分行│      │        │      │      │    │
  ├─┼──┼──┼───┼────┼───┼───┼──┤
  │22│許玉│彰化│3582  │0000000 │871220│160590│印鑑│
  │  │珍  │銀行│4260  │        │      │      │不符│
  │  │    │儲蓄│      │        │      │      │拒往│
  │  │    │部  │      │        │      │      │    │
  │  │    │    │      │        │      │      │    │
  │  │    │    │      │        │      │      │    │
  ├─┼──┼──┼───┼────┼───┼───┼──┤
  │23│陳國│農民│161249│0000000 │871220│138650│拒往│
  │  │修  │銀行│      │        │      │      │    │
  │  │    │南屯│      │        │      │      │    │
  │  │    │分行│      │        │      │      │    │
  ├─┼──┼──┼───┼────┼───┼───┼──┤
  │24│李懷│泛亞│24692 │0000000 │871225│119960│拒往│
  │  │斌  │銀行│      │        │      │      │    │
  │  │    │營業│      │        │      │      │    │
  │  │    │部  │      │        │      │      │    │
  └─┴──┴──┴───┴────┴───┴───┴──┘
                                                      Ａ


司法院資訊處製作；財團法人民間司法改革基金會備份。
